臺灣高等法院高雄分院刑事判決　　　　 96年度上易字第417號
上　訴　人
即　被　告　甲○○
　　　　　　　　　　（現另案在臺灣高雄第二監獄執行中）
上列上訴人因竊盜案件，不服臺灣高雄地方法院95年度簡上字第
1091號中華民國96年3 月30日第一審判決（起訴及移送併辦案號
：臺灣高雄地方法院檢察署95年度偵字第15754 、20930 號），
提起上訴，本院判決如下：
     主  文
原判決撤銷。
甲○○竊盜，累犯，處有期徒刑月，如易科罰金，以銀元佰
元即新台幣玖佰元折算壹日。
     事  實
一、甲○○前因違反肅清煙毒條例案件，經原審法院判處有期徒
    刑3 年6 月，於民國（下同）90年7 月19日執行完畢，仍不
    知悔改，復於95年5 月29日下午2 時許，意圖為自己不法之
    所有，在高雄縣美濃鎮○○路○段55號旁無人居住之倉庫內
    ，徒手竊取鍾金齡所有置於該倉庫內之銅質電纜線30公斤（
    價值新台幣6,000 元），得手後離去現場。嗣於同日下午4
    時許，甲○○在屏東縣里港鄉里港公墓內燃燒上開銅質電纜
    線外皮時，為警當場查獲，並扣得上開電纜線。
二、案經屏東縣警察局里港分局報請臺灣屏東地方法院檢察署呈
    請臺灣高等法院高雄分院檢察署檢察長令轉臺灣高雄地方法
    院檢察署檢察官偵查後聲請簡易判決處刑。
     理  由
一、上開被告甲○○竊取電纜線之事實，業據其於警詢，檢察官
    偵查、原審以迄本院審理時均坦承不諱，核與被害人鍾金齡
    指訴情節相符，並有贓物認領保管單1 紙及查獲被告行竊地
    點暨燃燒電纜線外皮之照片4 幀附卷可稽，堪認被告之自白
    核與事實相符，應堪信為真實，被告罪證已甚明確，犯行洵
    堪認定。
二、檢察官移送併辦意旨另以：被告又於95年6 月26日上午11時
    許，與其兄林顯文基於為自己不法所有意圖之犯意聯絡及竊
    盜之犯意，攜帶客觀上足對他人之生命、身體、安全構成威
    脅而具有危險性之不詳質地堅硬之器具等兇器，前往林永鋒
    位於高雄縣美濃鎮○○路○段662 巷13及15號住宅，以不詳
    方式到達林永鋒上址住處頂樓後，持不詳兇器毀壞頂樓鐵門
    安全設備，隨即自該毀壞之鐵門處踰越進入林永鋒上址住處
    （毀損及侵入住宅部分，未據林永鋒告訴），以不詳兇器鬆
    開屋內鋁門及鋁窗之螺絲，取下鋁門及鋁窗，再以不詳兇器
    敲破鋁門及鋁窗玻璃，竊取紗門2 扇、鋁門4 扇、鋁窗22扇
    ，得手後，將鋁條對折分置於3 個尼龍袋內離去之際，為鄰
    居吳湧星目睹而報警，始知上情，因認被告又犯刑法第321
    條第1 項第2 、3 款之加重竊盜罪嫌，而與前開竊取電纜線
    之犯行有連續犯之關係云云，但查：
  (一)按犯罪事實，應依證據認定之，無證據不得認定犯罪事實，
    刑事訴訟法第154 條第2 項定有明文，又告訴人之告訴，係
    以使被告受刑事訴追為目的，是其陳述是否與事實相符，仍
    應調查其他證據以資審認，最高法院52年台上字第1300號足
    資參照。次按認定不利於被告之事實，須依積極證據，苟積
    極證據不足為不利於被告事實之認定時，即應為有利於被告
    之認定，更不必有何有利之證據，最高法院52年臺上字第13
    00號、30年上字第816 號、43年臺上字第251 號判例可資參
    照。
  (二)檢察官認被告與其兄林顯文涉有此部分竊盜犯行，無非係以
    告訴人林永鋒指訴及證人吳湧星證述其確有目擊被告竊盜犯
    行之情，復有警方於無車牌機車內查獲之鐵槌、板手、鋸子
    、起子、鉗子等工具及3 只大飼料袋扣案，為其論據，惟訊
    據被告甲○○堅決否認有此部分犯行，辯稱：是日我與胞兄
    林顯文在住處樓上拆卸鴿舍，有將拆下之角材以飼料袋裝
    拿去丟棄，證人吳湧星指證我們偷竊純是臆測，那天早上我
    有與吳湧星吵架，他的證詞並不實在等語。
  (三)查證人吳湧星於警、偵訊及原審固均證稱：95年6 月26日中
    午12時左右，我在2 樓睡午覺，聽到隔壁有拆卸鋁門窗的聲
    音，往樓下看，看到被告兄弟將長3 尺寬1 尺的鋁條用飼料
    袋裝正搬上我的伴行車上等語。然證人吳達振於原審審理
    時結證稱：是日早上我看到被告甲○○拿1 個黃色的布袋
    放在吳湧星的伴行車上，兩人發生爭吵，黃色布袋內裝有東
    西，但我沒有看到裝什麼東西等語（見原審簡上字卷第85、
    86頁），且檢察官履勘被告高雄縣美濃鎮○○路○ 段662 巷
    17號住處3 樓頂樓發現確有鴿舍，但已毀壞，地上堆滿木材
    及雜物，有勘驗筆錄足憑（見偵查卷第64頁），則被告上開
    辯解即非毫無憑據。而無憑據。而被害人林永鋒共失竊4 扇
    鋁門（落地）、24個鋁門窗，而3 個飼料袋能否裝得下如此
    數量鋁門、鋁門窗框架，殊有疑問。且證人吳湧星僅見到被
    告等有將物品以3 只大飼料袋包裹，並未看到被告等入內行
    竊，抑或被告等2 人有自告訴人居所中搬運飼料袋走出等情
    狀，自難僅以證人吳湧星之臆測，即令被告擔責竊盜罪責。
  (四)又經檢察官勘驗竊盜現場之結果，告訴人之住所即高雄縣美
    濃鎮○○路○ 段662 巷13、15號之2 樓均以磚塊圍砌，從被
    告住所即662 巷17號無法翻越等情，為告訴人所是認，復有
    履勘筆錄1 紙、現場照片20幀在卷可參，告訴人並陳稱：我
    房屋的鋁門窗是95年6 月26日失竊的，因為我的左右鄰居都
    說當天有聽到敲打的聲音，但我也不確定是否被告偷的等語
    ，足見告訴人雖認為被告甲○○兄弟涉有竊盜罪嫌，然而並
    無其他證據以實其說，且被告拆卸鴿舍亦需敲打，告訴人之
    鄰居雖聽聞聲響，然並不能因此遂認係被告等拆卸告訴人鋁
    門窗所發出之聲音。又告訴人於偵查中陳稱：被告有可能自
    其住所後面攀爬至2 樓，因2 樓窗戶沒裝鐵窗，再跳到我家
    廚房後面，而對照證人吳湧星證述：被告是到林永鋒家偷鋁
    門窗之後，再從被告等自己家側門出來，以免被人發現云云
    。然依告訴人指稱被告等共竊取4 扇鋁門、24個鋁門窗，則
    被告等是否有此能力將如此數量之鋁門、鋁門窗從1 樓地面
    攀爬牆壁搬運上2樓窗戶，再循原路離開，非無疑問。
  (五)另證人即旗山分局偵查隊警員黃淑芳於檢察官偵查中證稱：
    「我是接到被害人通知，才到現場，我到時被害人及管區警
    員都已經在現場，門戶都已打開，地上都是玻璃，有採集幾
    枚不完整的指紋，但無法鑑定等語。是以尚無法由現場所留
    指紋確定本件竊盜犯行是被告甲○○及其兄林顯文2 人所為
    ，林顯文且經檢察官處分不起訴，亦有95年度偵字第20930
    號不起訴處分書在卷可按。
  (六)綜上所述，並無確切之事證足證被告甲○○有檢察官移送併
    辦意旨所指之竊盜犯行，被告此部分被訴犯罪，尚屬不能證
    明。
三、核被告所為，係犯刑法第320 條第1 項之竊盜罪，被告前因
    違反肅清煙毒條例案件，經原審法院判處有期徒刑3 年6 月
    確定，入監服刑後，於88年10月21日假釋出監，於90年7 月
    19日縮刑期滿執行完畢之情，業據其供承在卷，並有臺灣高
    等法院被告前案紀錄表附卷足憑，其於5 年內再故意犯本件
    有期徒刑以上之罪，係屬累犯，查刑法有關累犯之規定，業
    經於95年7 月1 日修正公布施行，被告之犯行，依新舊法之
    規定均構成累犯，對被告並無有利不利之情形，自無比較新
    舊法之必要，應逕依刑法第47條第1 項之規定以累犯論處，
    而加重其刑。
四、原審予以論罪科刑，固非無見；然查檢察官移送併辦部分，
    並無證據證明被告犯罪，已如前述，原審併予論罪科刑，自
    有未洽。被告上訴執此指摘原判決不當，非無理由，應由本
    院將原判決撤銷。審酌被告前有毒品、贓物、竊盜罪等多項
    前科，足見其素行不良，其正值壯年，竟不思以正當途徑賺
    取財物，竊取其母舅鍾金齡所有之電纜線，及其所竊之電纜
    線值價僅約6,000 元，尚非甚鉅等一切情狀，爰仍如原審法
    院簡易判決，科處被告有期徒刑月，並諭知易科罰金之折
    算標準，按行為後之法律有變更者，適用行為時之法律，刑
    法第2 條第1 項前段定有明文，被告犯罪時之刑法第41條第
    1 項就易科罰金之折算標準係規定以1 元以上3 元以下折算
    1 日，而修正前罰金罰鍰提高標準條例第2 條前段（現已刪
    除）規定，就其原定數額提高為一百倍折算1 日，則被告行
    為時易科罰金折算標準，應以銀元300 元折算1 日，經折算
    為新台幣後，應以新台幣900 元折算1 日，惟95年7 月1 日
    修正公布施行之刑法第41條第1 項前段則規定：「犯最重本
    刑為5 年以下有期徒刑以下之刑之罪，而受6 個月以下有期
    徒刑或拘役之宣告者，得以新台幣1,000 元、2,000 元或3,
    000 元折算1 日，易科罰金。」比較修正前後易科罰金折算
    標準，以修正前之規定較有利於被告，自應依刑法第2 條第
    1 項前段規定，定其折算標準，至檢察官移送併辦無證據證
    明被告犯罪部分，因未經起訴，即與已論罪科刑部分無裁判
    上一罪之不可分關係，本院就此部分自不得加以審判，應退
    回檢察官依法處理（最高法院88年度台上字第3484號判決意
    旨參照），併予敘明。
據上論斷，應依刑事訴訟法第369 條第1 項前段、第364 條、第
299 條第1 項前段，刑法第2 條第1 項前段、第320 條第1 項、
第47條第1 項、修正前刑法第41條第1 項、罰金罰鍰提高標準條
例第1 條前段、修正前罰金罰鍰提高標準條例第2 條，現行法規
所定貨幣單位折算新台幣條例第2 條，判決如主文。
本案經檢察官許月雲到庭執行職務。
中　　華　　民　　國　　96　　年　　6 　　月　　15　　日
                  刑事第四庭    審判長法  官  蕭權閔
                                      法  官  吳進寶
                                      法  官  陳吉雄
以上正本證明與原本無異。
本件判決不得上訴。
中　　華　　民　　國　　96　　年　　6 　　月　　20　　日
                                      書記官  梁美姿
附錄本判決論罪科刑法條：
中華民國刑法第320條第1項
（普通竊盜罪、竊佔罪）
意圖為自己或第三人不法之所有，而竊取他人之動產者，為竊盜
罪，處5 年以下有期徒刑、拘役或5 百元以下罰金。
                                                      Ｆ
